臺灣臺北地方法院交通事件裁定　　　　93年度交聲字第1240號
　　異　議　人
　　即受處分人　甲○○
上列異議人因違反道路交通管理處罰條例案件，對於交通部公路
總局臺北區監理所中華民國93年11月29日所為之處分（原處分案
號：北監自裁字裁40-DA0000000號），聲明異議，本院裁定如下
：
    主  文
異議駁回。
    理  由
一、按汽車駕駛人，行經有燈光號誌管制之交岔路口闖紅燈者，
    處新臺幣（下同）1800元以上5400元以下罰鍰；汽車駕駛人
    有違反道路交通管理處罰條例第53條情形者，除依原條款處
    罰鍰外，並記違規點數3點，同條例第53條、第63條第1項第
    3款分別定有明文。
二、本件異議人即受處分人甲○○於民國93年8月15日上午1時15
    分許，駕駛車號ZG-9195 號自用小客車，在行經中壢市○○
    路、龍興路口時，因未遵守交通燈光號誌之指示，逕行違規
    闖越紅燈，經桃園縣警察局中壢分局案發當日之巡邏勤務員
    警陳樹曦以異議人「闖紅燈」之違規，依違反道路交通管理
    處罰條例第53條之規定逕行掣單舉發。異議人於舉發通知單
    上所載應到案日期前向交通部公路總局臺北區監理所提出申
    訴，經原舉發單位調查結果，仍認異議人有其上開違規之行
    為，原處分機關乃依違反道路交通管理處罰條例第53條之規
    定，裁處罰鍰5400元，並依同條例第63條第1項第3款之規定
    ，並記違規點數3點。
三、異議意旨略以：伊駕車行經中壢龍岡、龍興路口時，因車上
    友人酒醉急於嘔吐，因該路口適逢綠燈，疾駛過後即慢行靠
    右，在路邊暫時停車，讓友人嘔吐，暫停10餘分鐘後向前行
    駛，約距 200餘公尺處，被員警攔停指稱伊闖紅燈，然當時
    現場二位員警，一在低頭開單，另一在與人說話之瞬間，視
    線一撇看見紅燈，又見本車駛來，因認伊闖紅燈，伊實有不
    服云云。
四、經查：異議人雖辯稱於前揭時地所駕駛車輛並未闖紅燈云云
    ，然本件違規之取締經過，業據證人即案發當時掣單舉發之
    員警陳樹曦到庭證述：「當時異議人是由中壢市○○路往平
    鎮市方向行駛，在龍興路與龍岡路口的紅綠燈是T 字型，當
    時是深夜，異議人直行闖過該紅燈，伊站立的位置距離該燈
    號約50公尺，當時視線良好，異議人闖過燈號看到警示燈後
    就在路旁先暫停，待轉彎車的燈號變成綠燈後跟著轉彎車直
    行，當時有2、3台車開過來，異議人是闖紅燈，所有闖紅燈
    的車輛伊都有攔停並舉發」、「伊當時是在開罰單，但是伊
    有看到異議人的車輛闖越紅燈，並看到伊等攔停前面闖越紅
    燈的2部車，所以在路邊暫停」等語綦詳（見本院卷第14 頁
    ），既然員警對於其他闖紅燈之違規車輛亦同予攔停舉發，
    渠等對於異議人之車輛有無違規闖越紅燈一事亦應有所注意
    ，是證人之前開證詞應可採信。又交通員警製單舉發違反道
    路交通管理處罰條例所列之違規事實，本質上為行政處分，
    係公務員基於職務上之權力，依法就特定具體事件所為具有
    公法上效果之單方行政行為，基於公務員為公法上行為具有
    公信力之原則，該行政行為當可被推定為真正，其據以依法
    處分之事實認定亦為真正無誤。異議人既未提出其他證據以
    資證明本件交通違規舉發內容有何虛偽、錯誤之情事，是異
    議人之前開辯解尚難認為可採，本件事證明確，異議人之違
    規行為堪予認定。
五、綜上所述，異議人確有於上揭時地行經有燈光號誌管制之交
    岔路口闖紅燈者之違規行為，從而原處分機關依道路交通管
    理處罰條例第53條規定，裁處異議人罰鍰新臺幣5400元，並
    依同條例第 63條第1項第3款規定，記違規點數3點，核無違
    誤，本件異議人之異議為無理由，自應將其異議駁回。
據上論斷，應依道路交通案件處理辦法第19條，裁定如主文。
中　　　華　　　民　　　國　　94　　年　 3　 月   1   日
                           臺灣臺北地方法院交通法庭
                                       法　官　劉煌基
上正本證明與原本無異。
如不服本裁定，應於裁定送達後5日內向本院提出抗告狀。
                                       書記官  林妙穗
中　　　華　　　民　　　國　　94　　年　 3　 月   1   日
